【裁判字號】    90,交聲,237
【裁判日期】    900831
【裁判案由】    聲明異議
【裁判全文】
臺灣臺中地方法院交通事件事裁定                    九十年度交聲字第二三七號
    原處分機關  交通部公路局台中區監理所
    受  處分人
    即  異議人  甲○○
右列受處分人因違反道路交通管理處罰條例案件，對於交通部公路局台中區監理所九
十年七月二十日所為之處分（中監違駕字第裁六０－ＧＡ0000000號裁決書）
，聲明異議，本院裁定如左：
      主    文
異議駁回。
      理    由
一、按汽車駕駛人，駕駛汽車肇事致人受傷或死亡，應即採取救護或其他必要措施，
    並向警察機關報告，不得駛離；違者吊扣其駕駛三個月至六個月；逃逸者吊銷駕
    駛執照。道路交通管理處罰條例第六十二條第一項定有明文。又汽車駕駛人，曾
    依第六十二條第一項之規定吊銷駕駛執照者，不得考領駕駛執照。同法第六十七
    條第一項亦定有明文。
二、本件聲明異議意旨略以：受處分人即異議人甲○○駕車遭案外人洪宇昌騎乘機車
    側撞，洪宇昌之過失責任較受處分人為大，而受處分人因未查覺有肇事乃繼續開
車回家，實無逃逸之故意，原裁決認定事實有誤，於法不合云云。
三、經查，本件受處分人甲○○於民國八十九年八月十三日二時四十分許，駕駛所有
    車號Ｍ七－七三九一號自用小貨車，沿台中市○區○○街由南往北方向行駛，行
    經該大誠街與光復路之無號誌交岔口時，原應注意車輛行經無號誌交岔路口時，
    應減速慢行作隨時停車之準備及注意車前狀況，而依當時情形亦無不能注意之情
    事，竟疏未注意冒然以時速四十公里之速度穿越，適洪宇昌無照騎乘車號ＳＨＬ
    －二二七號輕型機車，沿光復路由東往西方向行駛，亦疏未注意車前狀況而與甲
    ○○之自用小貨車左側電瓶處碰撞，導致洪宇昌人車倒地，並因而受有右股骨幹
    骨折、右膝撕裂傷五Ｘ五公分，而受處分人於肇事致人受傷後有先將車速放慢，
    惟並未下車報警救護，詎其隨後即加速逃逸，後為路人記下車號告知警方而循線
    查獲等事實，業經洪宇昌於刑案中指訴歷歷，復有道路交通事故調查報告表一件
    、照片十二幀、診斷證明書一件及警員王順賢之職務報告一件附卷可稽，即受處
    分人於警訊時亦自承：伊駕車行經肇事地點時，知道伊的左側車身有聲響等語，
    而一般若於開車途中遇此情形，理應停車查看，尤其被告亦本有意停車，惟嗣後
    竟加速逃逸，其顯然知悉肇禍，並參諸被告之自用小貨車電瓶處確有擦撞痕跡及
    凹陷，而此應係不小之撞擊力所造成，參以車輛行進中，受到人車撞擊，非死即
    傷，此當被告所能認識，則被告辯稱伊不知肇事撞到人云云，要屬卸責之詞，顯
    不可採，凡此均於本院八十九年度交訴字第一五四號刑事判決書中調查明確並予
    敘明，甲○○並因而被處有期徒刑九月，緩刑五年，有該刑事判決一件在卷可稽
    ，可見受處分人確有肇事逃逸之事實明甚。綜上所述，異議人確有違反道路交通
    管理處罰條例第六十二條第一項規定之事實，從而原處分機關引用上開規定，裁
    處吊銷駕駛執照，另依道路交通管理處罰條例第六十七條第一項規定，不得考領
    駕駛執照，並無不當。本件聲明異議無理由，應予駁回。
四、據上論斷，應依道路交通案件處理辦法第十九條，裁定如主文。
中      華      民      國      九十      年    八    月      三十一    日
                                      臺灣臺中地方法院交通法庭
                                              法  官    張  國  華
右正本證明與原本無異。
如不服本裁定，應於裁定送達後五日內，向本院提出抗告狀。
                                              書記官
中      華      民      國      九十      年    八    月      三十一    日


司法院資訊處製作；財團法人民間司法改革基金會備份。
